【裁判字號】    89,聲再,117
【裁判日期】    891121
【裁判案由】    聲請再審
【裁判全文】
臺灣高等法院高雄分院刑事裁定    八十九年度聲再字第一一七號
    再審聲請人
    即受判決人  甲○○
右聲請人因竊盜案件，對於本院八十九年度上易字第三號，中華民國八十九年五月十
七日確定判決（臺灣屏東地方法院八十七年度易字第二一一五號、臺灣屏東地方法院
檢察署八十七年度偵字第四一三五號）聲請再審，本院裁定如左：
    主  文
再審之聲請駁回。
    理  由
一、聲請意旨略以：檢察官起訴書所載之犯罪事實係為「‧‧由甲○○僱請不詳姓名
    司機駕駛其所有挖土機‧‧‧甲○○之司機與成少龍立即利用夜色掩護棄車逃逸
    」，亦非認聲請人駕駛其所有之挖土機與成少龍共同竊取砂石；且證人即本案當
    場查獲之警員衛國其於偵查中之證稱，並未看見有人跑掉，可知案發當時並未
    看見聲請人在場；又證人陳瓊宏於原審時證稱其與聲請人已合作長達二、三年之
    時間，據陳瓊宏所知，聲請人並不會開挖土機等語，是以原確定判決理由中對於
    上述足生影響於判決之重要證據，漏未審酌，爰依刑事訴訟法第四百二十一條規
    定提起再審云云。
二、查有罪之判決確定後，為受判決人之利益聲請再審，係以刑事訴訟法第四百二十
    一條有足以影響於判決之重要證據漏未審酌為理由者，必該證據確漏未審酌，且
    該證據確為真實，而足以據以認定受判決人應受無罪、或免訴、或輕於原審所認
    定罪名而後可，否則不足以推翻原審所認之罪名，而僅據以爭執原審證據之取捨
    ，仍不能准許再審。（最高法院二十八年抗字第八號、四十一年台抗字第一號、
    四十九年台抗字第七二號、三十五年特抗字第二一號判例參照）。
三、經查，本院原確定判決以聲請人即受判決人甲○○明知屏東縣里港鄉○○段第二
    一七五之一號、第二一七七號、第二一七八等地號（現已更改為里港鄉○○段六
    十三、六十五等地號）之土地，係他人之土地，竟與成少龍（同案被告）、李泰
    景共同基於意圖為自己不法所有之共同犯意聯絡，於八十七年五月二日深夜由甲
    ○○駕駛其所有ＰＣ四一０之五型、編號一０二三六號之挖土機一部，成少龍駕
    駛其所有車牌號碼０三七─六七七七號（同時噴上ＪＰ─六七七號）之砂石車一
    部，至該處竊取砂石約三、四杓左右得手之事實，係以：坐落屏東縣里港鄉○○
    段第二一七五之一號、第二一七七號、第二一七八等地號（現已更改為里港鄉○
    ○段六十三、六十五等地號）之土地，係經由行政院國軍退除役官兵輔導委員會
    轉由屏東農場管領之中華民國所有土地，業經證人李清福（即該農場技士）證述
    在卷，並有土地所有權狀三紙附於警卷內可查；扣案之挖土機係為聲請人所有及
    聲請人受僱於李泰景，以每立方砂石新臺幣壹拾元（下同）之代價挖取砂石土方
    之情，業據聲請人甲○○於警、偵訊時供述在卷（見屏東縣警察局里港分局里警
    刑字第一二四一號卷八十七年五月二十日暨八十七年度偵字第四一三五號卷第十
    一頁）。而案發當日即八十七年五月三日凌晨零時許，警方直接開巡邏車至上開
    現場，看到一部砂石車、怪手在場內，來不及逃逸，警方進入砂石場，人不在車
    上，二部車引擎都是熱的，應該引擎剛關掉，警方帶隊之所長特別去摸二部車之
    排氣管很燙，車斗裡面有怪手挖二次之砂石量放在車上等情，業據證人衛國、
    劉耀章（即當時查獲警員）於偵查中結證明確（見八十七年度偵字第四一三五號
    卷第三十二頁、第三十七頁反面、第三十八頁），再觀之案發當時於扣案之挖土
    機上作業之人並非聲請人所僱用駕駛挖土機司機陳哲恭（業經另案本院八十八度
    上易字第一八四三號判決無罪確定），則盜採之砂石應為聲請人所為無誤。雖證
    人陳瓊宏於原審調查時證稱聲請人並不會開挖土機等語，惟陳瓊宏為聲請人所僱
    用以拖車將挖土機載至案發地點之人，其證詞是否有偏頗之虞，已不無可議，且
    陳瓊宏於原審法院審理關於陳哲恭（業經另案判決無罪確定）竊盜案件時，曾於
    八十八年三月二十三日結證稱：是甲○○叫我在五月三日凌晨將車開至振園砂石
    場後面，到達時我將怪手開下來，我是放在空地，不知道為何警察查獲時，怪手
    停在砂石堆上等語（見八十八年度易字第四十一號卷第三十七頁），並有照片一
    幀附於該案號卷內可查（見該案號卷第五十三頁），觀之本案查獲係於八十七年
    五月三日凌晨零時許，顯然警方係在八十七年五月三日凌晨即已至現場查獲，則
    證人陳瓊宏又如何受聲請人僱用，於八十七年五月三日凌晨始將挖土機送至上開
    地點，已難認證人陳瓊宏之證詞為可採；況再依據證人陳瓊宏所為之上開證詞，
    其當時將挖土機所停留之地點與警方查獲時之地點顯不相同，如當時僅係證人陳
    瓊宏停放，而無他人更動該挖土機停放位置，又如何有二處不同之位置，顯然證
    人陳瓊宏之證詞尚難認係真實，故原確定判決於理由一  (一)中明確敘明證人陳
    瓊宏不足採信之理由。又雖聲請人抗辯其與成少龍係受僱於李泰景作回填之工作
    ，然於原審就該三人分別隔離訊問時，其彼此間就聯絡僱用之時間、回填每立方
    之工資、回填之地點等均不一致（見本院卷八十九年一月二十七日筆錄），則聲
    請人抗辯其係從事回填工作之事實已難足認係實在，況證人李泰景與本案具有是
    否共犯之利害關係，其證詞難免有偏頗之虞，益難以認係真實；又證人李泰景係
    於八十七年五月二十日之後始受僱於李桂英、李竟成在屏東縣里港鄉○○段第二
    一六九號土地上從事回填工作之事實，業據證人李桂英、李竟成於原審調查時結
    證在卷（見原審八十九年四月二十七日筆錄），而本案係發生於八十七年五月三
    日凌晨，益足證明本件採取砂石與李泰景從事之回填工作並無必然之關連。此外
    並有現場照片十四幀、上開土地之所有權狀、公訴人勘驗現場之勘驗筆錄、及聲
    請人與同案被告成少龍二人所有之砂石車及挖土機各一部扣案可佐，再以現場照
    片所示，同案被告成少龍之砂石車上已載有三、四杓之砂石，渠等竊取砂石之犯
    行已既遂，亦足認定，被告二人所辯顯係卸責之詞，不足採信，渠等之犯行，事
    證明確，足以認定。因而判處聲請人共同竊盜，處有期徒刑參月。綜上所述，原
    確定判決對於聲請人等共同竊盜之事實及據以認定該事實之證據，均已於原確定
    判決詳予審酌、論斷。並敘明聲請人所辯否認竊盜及證人陳瓊宏所為證言，不足
    採信之理由，要無重要證據漏未審酌之可言，業據本院調取該案全卷查明無訛。
    又本件檢察官起訴之犯罪事實雖為聲請人僱請不詳姓名司機駕駛其所有挖土機竊
    取他人土地上之砂石，而原審法院依上開調查證據結果，認係聲請人駕駛其所有
    挖土機竊取他人土地上之砂石，原確定判決對於證據之判斷並無違背經驗法則或
    論理法則，且證據取捨及證明力，亦非再審理由；是原判決判處聲請人竊盜罪刑
    之事證均已審酌，要無漏未審酌之可言。且本件再審聲請人聲請意旨各情，不足
    以認定聲請人應受無罪或免訴或輕於原確定判決認定之罪名之判決。揆之上開說
    明，聲請人據以聲請再審，自難認有再審之理由，應予駁回。
四、據上論結，應依刑事訴訟法第四百三十四條第一項裁定如主文。
中    華    民    國     八十九     年      十一      月     二十一   日
                              臺灣高等法院高雄分院刑事第一庭
                                  審判長法官  翁慶珍
                                        法官  李春昌
                                        法官  周賢銳
右正本證明與原本無異。
不得抗告。
                                      書記官  黃琳群
中    華    民    國     八十九     年      十一      月     二十八   日
                                                                      Ｄ


司法院資訊處製作；財團法人民間司法改革基金會備份。
